臺灣桃園地方法院民事判決　　　　　　　93年度訴字第1481號
　　原　　　告　丁○商業銀行股份有限公司
　　法定代理人　丙○○
　　訴訟代理人　乙○○
　　被　　　告　甲○○
上列當事人間請求清償債務事件，本院於民國94年2 月1 日言詞
辯論終結，判決如下：
    主    文
被告應給付原告新臺幣壹佰玖拾捌萬伍仟貳佰參拾伍元及各如附
表所示之利息及違約金。
訴訟費用由被告負擔。
    事    實
甲、原告方面：
一、聲明：如主文所示。
二、陳述：被告分別於：
（一）民國90年9 月28日向原告借款新臺幣（下同）160 萬元，
      利息按郵政儲金匯業局二年期定期儲金機動利率（目前為
      年息1.625%）加碼1%，計為年息2.625%計算機動調整，另
      逾期清償6 個月以內者，按上開利率10% ；超過6 個月以
      上者，按上開利率20% 計算違約金。詎此筆借款，被告僅
      繳息至93年9 月28日，尚欠本金160 萬元，迭經催討，均
      未置理，依兩造借款契約書之約定，本筆借款已視為全部
      到期，被告應負全部清償之責。
（二）91年10月25日向原告申借國民現金貸款30萬元，並自91年
      11月5 日起，經原告核准被告國民現金貸款可動用額度為
      20萬元，約定利息按年息18.25%計算，另如有遲延，則按
      上開利率20% 計算遲延利息。詎上開借款，被告僅繳納本
      息至93年10月15日，即未還款，尚欠本金122080元，依兩
      造綜合約定書之約定，此筆借款已視為全部到期，被告應
      立即償還全部本息。
（三）92年4 月4 日被告向原告借款30萬元，利息按年息4.7%計
      算，並約定爾後隨均利型指數利率機動調整（目前利息為
      年息4.52%）， 另逾期清償在6 個月以內者，按上開利率
      10% ；超過6 個月以上者，按上開利率20% 計算違約金。
      詎此筆借款，被告僅繳納本息至93年10月4 日止，尚欠本
      金263155元，迭經催討，均未置理，依兩造借款契約書之
      約定，本筆借款已視為全部到期，被告應負全部清償之責
      。
    被告上開三筆借款合計尚有本金0000000 元及各如附表所示
    之利息暨違約金未為清償，爰依兩造所約定消費借貸之法律
    關係，訴請判決如聲明所示。
三、證據：提出借款契約書2 份、丁○銀行國民現金申請書1 紙
    、國民現金綜合約定書1 份、93年11月11日郵政儲金利率表
    （年息）1 紙、丁○銀行存款牌告大額存款牌告暨基本放款
    利率表1 紙、長期擔保放款傳票2 紙、國民現金貸款交易明
    細查詢2 紙及應繳金額查詢1 紙、查詢單4 紙、原告寄準備
    書狀予被告之掛號郵件信封及收件回執各1 紙（均為影本）
    、
乙、被告方面：被告未於言詞辯論期日到庭，亦未提出書狀作何
    聲明或陳述。
    理      由
壹、程序方面：
一、按當事人得以合意定第一審管轄法院。但以關於由一定法律
    關係而生之訴訟為限。前項合意，應以文書證之，民事訴訟
    法第24條定有明文。查本件原告係以關於兩造消費借貸之法
    律關係所生爭執提起本件訴訟，而依兩造所訂之90年9 月28
    日借款契約書第25條、92年4 月1 日借款契約書第17條、國
    民現金綜合約定書第18條已各有明文約定因本借款涉訟時，
    雙方同意以本院為管轄法院，是依上揭法律規定，本院就本
    件訴訟自有管轄權。
二、按訴狀送達後，原告不得將原訴變更或追加他訴。但擴張或
    減縮應受判決事項之聲明者，不在此限，民事訴訟法第255
    條第1 項第3 款定有明文。經查，本件原告起訴時，訴之聲
    明就如附表編號二所示之部分，原為請求被告應給付原告12
    2080元及自93年10月15日起至清償日止，按週年利率18.25%
    之利息，並自93年11月15日起至清償日止，按上開利率20%
    計算之遲延利息；嗣於訴狀繕本送達被告後，原告此部分不
    變更其訴訟標的而減縮其訴之聲明為被告應給付原告122080
    元及自93年10月15日起至清償日止，按週年利率20% 計算之
    利息。核原告此部分所為訴之變更，顯屬減縮應受判決事項
    之聲明，揆諸上揭法律規定，應予准許。
三、本件被告經合法通知，無正當理由，未於言詞辯論期日到場
    ，核無民事訴訟法第386 條各款所列情形，爰依原告聲請，
    由其一造辯論而為判決。
貳、實體方面：
一、本件原告起訴主張，被告分別於：(1)90年9 月28日向原告借
    款160 萬元，利息按年息2.625%計算，另逾期清償6 個月以
    內者，按上開利率10% ；超過6 個月以上者，按上開利率
    20% 計算違約金。詎此筆借款，被告僅繳息至93年9 月28日
    ，尚欠本金160 萬元未還。(2)91年11月5 日起，向原告貸得
    國民現金貸款20萬元，約定利息按年息18.25%計算，如有遲
    延，則按年息20% 計算遲延利息。詎上開借款，被告僅繳納
    本息至93年10月15日，即未還款，尚欠本金122080 元 。(3)
    92年4 月4 日被告向原告借款30萬元，目前利息為年息4.52
    % ，另逾期清償在6 個月以內者，按上開利率10% ；超過6
    個月以上者，按上開利率20% 計算違約金。詎此筆借款，被
    告僅繳納本息至93年10月4 日止，尚欠本金263155元。上開
    三筆借款依兩造之約定，均已視為全部到期，而被告合計尚
    有本金0000000 元及各如附表所示之利息暨違約金未為清償
    ，爰依兩造所約定消費借貸之法律關係，訴請判決如聲明所
    示等語。被告則未於言詞辯論期日到場，亦未提出書狀作何
    聲明或陳述。
二、原告所主張之前開事實，業據提出與所述相符之借款契約書
    2 份、丁○銀行國民現金申請書1 紙、國民現金綜合約定書
    1 份、93年11月11日郵政儲金利率表（年息）1 紙、丁○銀
    行存款牌告大額存款牌告暨基本放款利率表1 紙、長期擔保
    放款傳票2 紙、國民現金貸款交易明細查詢2 紙及應繳金額
    查詢1 紙、查詢單4 紙為證，被告則經合法通知，既不於言
    詞辯論期日到場爭執，復未提出書狀作何聲明或陳述，以供
    本院審酌。本院依原告所提上開證據之調查結果，認原告所
    為前開主張，應堪信為真實。
三、從而，原告依兩造所定消費借貸契約之法律關係，請求被告
    應給付原告0000000 元及各如附表所示之利息及違約金，為
    有理由，應予准許。
據上論結，本件原告之訴為有理由，依民事訴訟法第385 第1 項
前段、第79條，判決如主文。
中　　華　　民　　國　　94　　年　　2 　　月　　15　　日
                       臺灣桃園地方法院民事第二庭
                           法    官  張震武
上為正本係照原本作成
如對本判決上訴，須於判決送達後廿日內向本院提出上訴狀
中　　華　　民　　國　　94　　年　　2 　　月　　15　　日
                           法院書記官  惠  莊
附表：
┌──┬────┬────┬────┬─────┬──────────┐
│編號│借款金額│尚欠本金│利　　率│利息起算日│  違 約 金 之 計 算 │
├──┼────┼────┼────┼─────┼──────────┤
│ 一 │新台幣（│一百六十│年息百分│民國九十三│自九十三年十月二十八│
│    │下同）一│萬元    │之二點六│年九月二十│日起至清償日止，逾期│
│    │百六十萬│        │二五    │八日      │在六個月以內者，按左│
│    │元      │        │        │　        │述利率百分之十計算違│
│    │        │        │        │        　│約金；逾期在六個月以│
│    │        │        │        │        　│上者，按左述利率百分│
│    │        │        │        │       　 │之二十計算違約金。  │
├──┼────┼────┼────┼─────┼──────────┤
│ 二 │二十萬元│十二萬二│年息百分│九十三年十│無。                │
│    │        │千零八十│之二十  │月十五日  │                    │
│    │        │元      │        │　        │                    │
├──┼────┼────┼────┼─────┼──────────┤
│ 三 │三十萬元│二十六萬│年息百分│九十三年十│自九十三年十一月四日│
│    │        │三千一百│之四點五│月四日    │起至清償日止，逾期在│
│    │        │五十五元│二      │          │六個月以內者，按左述│
│    │        │        │        │          │利率百分之十計算違約│
│    │        │        │        │          │金；逾期在六個月以上│
│    │        │        │        │          │者，按左述利率百分之│
│    │        │        │        │          │二十計算違約金。    │
├──┴────┴────┴────┴─────┴──────────┤
│合計尚欠本金金額：一百九十八萬五千二百三十五元          　          │
└──────────────────────────────────┘
